---
title: "Arbeidskrav 3- regression models"
author: "Ingvild Kåshagen"
date: "28 10 2020"
output: html_document
---

```{r setup, include=FALSE}
knitr::opts_chunk$set(echo = TRUE)
```

## Arbeidskrav 3- Regresjonsmodeller

Denne oppgaven består av to deler.
Del 1 består av å lage en T-test for å se på sammenhengen mellom tverrsnittsarelet til m.vastus lateralis hos personer som er kategorisert som "high" og "low" responders. Deretter skal vi se på denne sammenhengen ved å bruke en regresjonsmodell. 

Del 2 vil vise sammenhengen medllom tverrsnittarealet til muskelen vastus lateralis ved første test og resultatet ved 3RM knebøy. Sammenhengen vises gjennom regresjonsanalyser. 


##Del 1
I del en ønsker vi å se på sammenhengen mellom hvorvidt forsøkspersonen kategoriseres som en "high" eller "low" responder og tverrsnittareal på m.vastus lateralis ved første test. 
1. Laste ned nødvendige pakker. 
2. Laste ned datasett og velge ut aktuelle variabler, fjerne NA.
3. T- test (Welsch two sample t-test)

#### Laste ned pakker

```{r warning=FALSE, include=FALSE}
library (tidyverse)
library (readr)
library (kableExtra)
library(nlme)
```

#### Laste ned datsett
```{r}
download.file(url = "https://ndownloader.figstatic.com/files/14702420", destfile = "hypertrophy.csv") 

hypertrophy <- read_csv("hypertrophy.csv")

```


#### Velge ut variabler 
Her har vi valgt ut variablene sub_ID, cluster og AVG_CSA_T1 (cross sectional area av muskel ved test 1), og fjernet na. 
```{r}
hyp1 <- hypertrophy %>%
  select(SUB_ID, CLUSTER, AVG_CSA_T1) %>% #Velge ut variabler
  filter(!is.na(CLUSTER)) %>% #Fjerne NA
  print()
```

### Del 1- T- test og regresjonsanalyse
#### T-test
Her har vi brukt en Welch two sample t-test, som sammenligner gjennomsnitt mellom gruppene "high" og "low". Ved å legge til var.equal= TRUE brukes det samlede estimatet for variansen.

```{r var.equal = TRUE}
t.test(AVG_CSA_T1  ~ CLUSTER, data = hyp1) 
```


### Regresjonsanalyse
  
```{r}
read_csv("hypertrophy.csv", na = "NA") %>%
        filter(CLUSTER == "pre") %>%
   select(SUB_ID, AVG_CSA_T1, CLUSTER) %>%
    filter(!is.na(CLUSTER)) %>%
  print()
```


```{r}
reg1 <- lm(AVG_CSA_T1 ~ CLUSTER, data= hyp1) %>%
print()
summary(reg1) %>%
  print()


```



```{r}
library ("broom")
library(tidyverse)
tidy(reg1) %>%
  kable(col.names= c("", "estimate", "SE", "t-statistic", "p-value"),
        digits=c (NA, 1,1,2,3)) %>%
  print()
```
```{r}
lin_mod <- lm(AVG_CSA_T1 ~ CLUSTER, data = hyp1)
summary(lin_mod)
```


### Regresjonsmodell

```{r}
library(nlme)

welch_twosample <- t.test(AVG_CSA_T1 ~ CLUSTER, data = hyp1, var.equal = FALSE) %>%
print()

lin_mod_var <- gls(AVG_CSA_T1 ~ CLUSTER, data = hyp1, na.action = na.exclude, method = "ML") %>%

print()

welch_twosample
summary(lin_mod_var) %>%
print()


```

### T- test sammenlignet med regresjonsmodell. Konklusjon

##Del 2 Sammenheng muskeltverrsnitt og styrke
I denne delen av oppgaven ønsker vi å se om det er noen sammenheng mellom muskel vastus lateralis tverrsnitt og resultat fra 3RM knebøy test. Hypotesen vi vil teste er " Kan større muskeltverrsnitt assosieres med et høyere resultat ved test av 3RM knebøy?"

#### Velge ut datavariabler og fjerne NA

```{r}
strength1 <- hypertrophy %>%
  select(SUB_ID, CLUSTER, Squat_3RM_kg, AVG_CSA_T1, AVG_CSA_T2) %>% #Velge ut variabler
  filter(!is.na(CLUSTER)) %>% #Fjerne NA
  print()
```

#### Se på sammenheng mellom styrke og muskelvolum tidspunkt.
Velger ut aktuelle variabler

```{r}
strength2 <- hypertrophy %>%
  select(SUB_ID, CLUSTER, Squat_3RM_kg, AVG_CSA_T1) %>%  #velger ut aktuelle variabler
  filter(!is.na(CLUSTER)) %>%  #fjerne na
  print()

  Styrke1 <- lm(Squat_3RM_kg ~ AVG_CSA_T1 , data = strength2) %>% #lager regresjonsanalyse
    print()

plot(Styrke1) %>% #plotter regresjonsmodell
  summary(Styrke1) %>%  #oppsummering av tabell
  print()

  confint(Styrke1) %>% #legger til konfidensintervall

  print()


```

###Konklusjon



